---
title: "homework_4"
output: html_document
---

```{r setup, include=FALSE}
knitr::opts_chunk$set(echo = TRUE)
```


```{r, include=FALSE}
library(tidyverse)
library(bootstrap)
library(mosaic)
```
## 1.1 Посчитайте среднее употребление слова “сэр” по каждой главе, а потом посчитайте grand mean. Ответ выведите в формате тиббл.

## Среднее употребление слова "сэр" по каждой главе.
```{r}
chapters <- read_csv("https://goo.gl/LCmPNQ")
chapters %>%
  group_by(chapter) %>% 
  mutate(n_words = n()) %>%
  filter(word == 'сэр') %>%
  mutate(n = n())%>%
  mutate(average = mean(n/n_words)) -> word_counted

word_counted -> word_count
word_count %>%
  select(chapter, word, n_words, average) %>%
  summarise(average = max(average)) -> word_count
word_count
```

## Значение grand mean 

```{r}
word_count %>% 
  summarise(g_mean = mean(average)) ->
  grand_mean
grand_mean
```


## 1.2 Посчитайте бутстрэпом доверительный интервал для средней доли слова “сэр” в главах романа и выведите его размер в формате тиббл
```{r}

word_count_bs <- bootstrap(word_count$average, nboot = 10000, theta = mean)$thetastar

word_count_bs <- data_frame(means = word_count_bs)

word_count_bs %>% 
  ggplot(aes(means)) +
  geom_histogram(fill = "lightblue")+
  theme_bw()+
  labs(title = 'Средняя доля слова "сэр" на основе глав', subtitle = "На основе 10000 бутстрэп-подвыборок")

```
## 1.3 Посчитайте биномиальный доверительный интервал употребления слова “сэр” в каждой главе и выведите главу с максимальным из интервалов в формате тиббл.
```{r}
word_counted %>%
  filter(word == "сэр") %>%
  slice(1:30) %>% 
  group_by(chapter) %>% 
  mutate(low_ci = binom.test(x = n, n = n_words, ci.method = "Clopper-Pearson")$conf.int[1],
         up_ci = binom.test(x = n, n = n_words, ci.method = "Clopper-Pearson")$conf.int[2]) -> wordc_bin


wordc_bin%>%
  mutate(dif = up_ci - low_ci)->wordc_bin

wordc_bin <- subset(wordc_bin, !duplicated(wordc_bin))
as_tibble(wordc_bin) %>%
  filter (dif == max(wordc_bin$dif))%>%
  select(chapter, average, low_ci, up_ci, dif)


```

## 1.4 Посчитайте байесовский биномиальный доверительный интервал употребления слова “сэр” в каждой главе и выведите главу с максимальным из интервалов в формате тиббл.

```{r}
mu <- mean(word_counted$average[word_counted$word == "сэр"])
var <- var(word_counted$average[word_counted$word == "сэр"])
alpha0 <- ((1 - mu) / var - 1 / mu) * mu ^ 2
beta0 <- alpha0 * (1 / mu - 1)
alpha0

x <- seq(0, 0.1, length = 1000)
estimation <- data_frame(
  x = x,
  density = c(dbeta(x, shape1 = alpha0, shape2 = beta0)))


word_counted %>% 
  filter(word == "сэр") %>%
  slice(1:30) %>% 
  group_by(chapter) %>% 
  mutate(alpha_post = n+alpha0,
         beta_post = n_words-n+beta0,
         average_post = alpha_post/(alpha_post+beta_post),
         cred_int_l = qbeta(.025, alpha_post, beta_post),
         cred_int_h = qbeta(.975, alpha_post, beta_post),
         cr_di = cred_int_h - cred_int_l) ->
  posterior

as_tibble(posterior) %>%
  filter (cr_di == max(posterior$cr_di))%>%
  select(chapter, average, cred_int_l, cred_int_h, cr_di)
```


## 1.5 Посчитайте биномиальный доверительный интервал употребления слова “сэр” в каждой главе и выведите главу с минимальным из интервалов в формате тиббл.
```{r}
wordc_bin <- subset(wordc_bin, !duplicated(wordc_bin))
as_tibble(wordc_bin) %>%
  filter (dif == min(wordc_bin$dif))%>%
  select(chapter, average, low_ci, up_ci, dif)
```

## 1.6 Посчитайте байесовский биномиальный доверительный интервал употребления слова “сэр” в каждой главе и выведите главу с минимальным из интервалов в формате тиббл.
```{r}
as_tibble(posterior) %>%
  filter (cr_di == min(posterior$cr_di))%>%
  select(chapter, average, cred_int_l, cred_int_h, cr_di)
```

## 1.7 Байесовский подход отлично подходит (и используется) для вероятностных и случайных величин, в то время как Фриквентистский подход предназначен для рассчетов частотных характеристик, так же при расчетов распределений, более реальными кажутся результаты полученные при Фриквентистском подходе.