---

title: "homework_5"
author: "soerty"
date: '19 марта 2018 г '
output: html_document
---

# 1.1
```{r, include=FALSE}
library(tidyverse)
library(GGally)
library(ca)
library(ggplot2)
library(dplyr)
```
```{r}
chairs <- read.csv("https://raw.githubusercontent.com/agricolamz/2018_data_analysis_for_linguists/master/data/students/Soerty/hw5_CA_MCA/hw5_chairs.csv")
MCA <- MASS::mca(chairs[,-c(1:3)])

chairs <- cbind(chairs, MCA$rs)
variables <- as.data.frame(MCA$cs)
variables$var_names <- rownames(MCA$cs)

chairs %>% 
  ggplot(aes('1','2')) +
  geom_point(aes(color = Category))+
  stat_ellipse(aes(color = Category))+
  geom_text(data = variables, aes(`1`, `2`, label = var_names))+
  theme_bw()


```
# 1.2
По полученным результатам, мы видим, что категории Stuhl и Sessel не имеют пересечений и достаточно далеки друг от друга.

# 2.1
```{r}
data = read.csv("https://raw.githubusercontent.com/agricolamz/2018_data_analysis_for_linguists/master/data/students/Soerty/hw5_CA_MCA/hw5_colreg.csv")
rownames(data) <- c('color1', 'color2', 'color3', 'color4', 'color5', 'color6', 'color7', 'color8', 'color9', 'color10', 'color11')
ca <- ca(data[-5])
data_col <- data.frame(ca$colcoord)
data_col$rows <- rownames(ca$colcoord)

data_row <- data.frame(ca$rowcoord)
data_row$rows <- rownames(ca$rowcoord)

data_col %>% 
  ggplot(aes(Dim1, Dim2, label = rows))+
  geom_text(color = "violet")+
  geom_text(data = data_row, color = "green")+
  theme_bw()+
  labs(x = "Dim1",
       y = "Dim2")

```
## 2.2
В academic не присутствует никаких цветов. В spoken присутствует color1, к fiction приближено больше всего цветов, это - color7, color11, color3, color8, color2.
К press приближенны color5, color6, color9 (зеленый, оранжевый, красный). А color4 - серый, самый далекий от всех категорий и нигде по видимому не используется.
